---
title: "226307 Datenkompetenz 3: Daten einlesen"
author: "Swaran Sandhu | sandhu@hdm-stuttgart.de"
output: learnr::tutorial
runtime: shiny_prerendered

---

```{r setup, include=FALSE}

# Folgende Bibliotheken sind notwendig
library(learnr)
library(knitr)
library(tidyverse)
knitr::opts_chunk$set(warning = FALSE, echo = TRUE)
# Folgende Bibliotheken sollten installiert sein, wenn nicht, dann installieren!
# install.packages("tidyverse")
```

## Lernziele
In diesem __Selbstlern-Tutorial 3 __ lernen Sie
- Grundfunktionen in R,  
- wie man Daten aus verschiedenen Quellen einliest,  
- wie eine Datenstruktur im dataframe aussieht,  
- was ein tibble im tidyverse ist.

Wichtig: Chunks zeilenweise ausführen als Tastenbefehl (spart Zeit und Nerven)
Windows: STRG + RETURN | Mac: CMD + RETURN 


## Datensatz Lernagentur erstellen

__Aufgabe__: Wir wollen mehr über ihre Lernagentur wissen! Erstellen Sie bitte einen einfachen Datensatz mit Vektoren.

```{r Lernagentur01, echo=TRUE, message=TRUE, exercise=TRUE, paged.print=TRUE}

# 1. Vornamen der Mitglieder

# 2. Alter der Mitglieder

# 3. Geschlecht der Mitglieder

# 4. Größe in cm

```

<div id="Lernagentur01-hint">
**Hinweis:** Denken Sie daran, dass Vektoren immer einen Namen brauchen und dann über die Funktion c() erstellt werden. Achten Sie auch darauf, dass Zahlen und Texte unterschiedlich formatiert werden! 
</div>

__Aufgabe__: Berechnen Sie den Mittelwert des Alters ihrer Gruppe!

```{r Lernagentur02, echo=TRUE, message=TRUE, exercise=TRUE, paged.print=TRUE}

# Mittelwert berechnen


```

<div id="Lernagentur02-hint">
**Hinweis:** Der Befehl für den Mittelwert ist "mean()". Sie müssen als Variable den Vektor verwenden, den sie vorher angelegt haben, z.B. "alter".
</div>

### Datenausprägungen

__Aufgabe__: Datenausprägungen

```{r Lernagentur03, echo=TRUE, message=TRUE, exercise=TRUE, paged.print=TRUE}

# Was ist das Mindestalter?

# Was ist die Höchstgröße?

```

<div id="Lernagentur03-hint">
**Hinweis:** Denken Sie hier an die zwei einfachen Befehle max() und min().
</div>


__Aufgabe__: Datenausprägungen in Vektoren
Prüfen Sie kurz nach den Höchstwerten im Datensatz

```{r Lernagentur04, echo=TRUE, message=TRUE, exercise=TRUE, paged.print=TRUE}

# Was ist das Mindestalter?

# Was ist die Höchstgröße?

```

<div id="Lernagentur04-hint">
**Hinweis:** Denken Sie hier an die zwei einfachen Befehle max() und min().
</div>

__Aufgabe__: Data.frame erstellen
Führen Sie nun die einzelnen Vektoren in einen Datensatz zusammen und geben diesem den Namen ihrer Lernagentur. Wandeln Sie den Datensatz als tibble um

```{r Lernagentur05, echo=TRUE, message=TRUE, exercise=TRUE, paged.print=TRUE}



```

<div id="Lernagentur05-hint">
**Hinweis:** Weisen Sie eine sinnvolle Variable zu und verbinden Sie die einzelnen Vektoren, die sie vorher erstellt haben mit dem Befehl data.frame.
</div>

### Datensätze speichern

__Aufgabe__: Datensatz speichern
Speichern Sie ihren Datensatz als .rds und .csv Datei.

```{r Lernagentur06, echo=TRUE, message=TRUE, exercise=TRUE, paged.print=TRUE}



```

<div id="Lernagentur06-hint">
**Hinweis:** write.csv2() und saveRDS() sind ihre Freunde
</div>


## Datensatz einlesen
Wir verwenden oft andere Datensätze als Quellen. Zeigen Sie, dass Sie einen Datensatz einlesen können!

__Aufgabe__: Datensatz einlesen
Lesen Sie den [James Bond Datensatz](https://felixluginbuhl.com/blog/2017/08/24/bond) ein und verschaffen sich eine ersten Überblick über den Datensatz.


```{r Lernagentur07, echo=TRUE, message=TRUE, exercise=TRUE, paged.print=TRUE}

# ´´
# https://raw.githubusercontent.com/sivabalanb/Data-Analysis-with-Pandas-and-Python/master/jamesbond.csv

```

<div id="Lernagentur07-hint">
**Hinweis:** Verwenden Sie die readr() Funktion oder den Menüpunkt: Import-Data. Vergessen Sie nicht, dem Datensatz eine sinnvolle Variable zu geben. 
</div>


